【裁判字號】    95,聲,1087
【裁判日期】    951110
【裁判案由】    選任臨時管理人
【裁判全文】
臺灣桃園地方法院民事裁定              95年度聲字第1087號
聲  請  人  台北國際商業銀行股份有限公司
法定代理人  丁○○
訴訟代理人  丙○○
相  對  人  登吉實業有限公司
利害關係人  乙○○
上列聲請人聲請選任臨時管理人事件，本院裁定如下：
    主  文
選任乙○○（身分證統一編號：Ｚ000000000號，住桃
園縣桃園市○○○街二二六號五樓之一）為相對人登吉實業有限
公司之臨時管理人。
聲請程序費用新台幣壹仟元由相對人登吉實業有限公司負擔。
    理  由
一、按董事會不為或不能行使職權，致公司有受損害之虞時，法
    院因利害關係人或檢察官之聲請，得選任一人以上之臨時管
    理人，代行董事長及董事會之職權。但不得為不利於公司之
    行為。前項臨時管理人，法院應囑託主管機關為之登記，公
    司法第208 條之1 第1 項、第2 項定有明文。又公司應至少
    置董事一人執行業務並代表公司、同法第208 條之1 之規定
    於有限公司董事準用之，同法第108 條第1 項前段、第4 項
    亦有明文。
二、本件聲請意旨略以：相對人登吉實業有限公司（下稱相對人
    公司）前於民國94年12月8 日邀同訴外人甲○○、乙○○為
    連帶保證人，向聲請人共借款新臺幣130 萬元。惟相對人公
    司並未依約繳納本息，而相對人公司法定代理人甲○○已於
    95年5 月2 日死亡，致不能行使職權，且相對人公司並無其
    他股東，而聲請人係相對人公司之債權人，自屬利害關係人
    。其次，訴外人乙○○係相對人公司法定代理人甲○○之弟
    ，並任職於相對人公司，對公司業務甚為熟悉，應有能力處
    理相對人公司各項業務之進行，爰依公司法第108 條準用同
    法第208 條之1 規定，聲請選任乙○○擔任相對人公司之臨
    時管理人等語。
三、經查，聲請人主張相對人公司為一人公司，甲○○為相對人
    公司之股東及董事，且已於95年5 月2 日死亡，相對人公司
    迄未另行選任董事為其代表人等事實，已據聲請人提出甲○
    ○之戶籍謄本及相對人之公司變更登記表為證，堪以認定。
    相對人公司既為有限公司，其董事甲○○又已死亡而不能執
    行職務，致公司有受損害之虞，而聲請人為相對人公司之借
    款債權人，業據提出綜合授信合約書影本1 紙、借款撥貸書
    影本2 紙、單筆放款繳息狀況查詢單2 紙為證，應認聲請人
    確為利害關係人，其向本院聲請選任臨時管理人，合於公司
    法第108 條第4 項準用第208 條之1 第1 項、第2 項之規定
    ，自應准許。
四、次查，相對人公司之股東及董事既均僅甲○○一人，則已別
    無其他股東可得被選任為相對人公司之臨時管理人，而第三
    人李萬成、李張李、李進發、李進龍、李秋月、乙○○、李
    寶秀均為甲○○之繼承人，惟李萬成等七人均已依法聲明拋
    棄繼承，業據本院調閱本院95年度繼字第634 號拋棄繼承卷
    宗查核無訛，就甲○○所有相對人公司之股份而言，李萬成
    等七人而無從繼承而成為相對人公司之股東，惟甲○○之弟
    即第三人乙○○曾服務於相對人公司，業據聲請人提出扣繳
    憑單影本1 紙附卷可稽，則應認乙○○對於相對人公司之情
    況，自較他人更能了解及處理，自適宜處理相對人公司之事
    務。本院審酌上情，認選任乙○○為相對人公司之臨時管理
    人為適宜。
四、依非訟事件法第21條第2 項、民事訴訟法第95條、第78條之
    規定，裁定如主文。
中    華    民    國    95    年    11    月    10    日
                  民事第三庭  法  官  林望民
以上正本係照原本作成
如對本裁定抗告須於裁定送達後10日內向本院提出抗告狀，並應
繳納抗告費新台幣1,000 元。
中    華    民    國    95    年    11    月    10    日
                              書記官  曾建中


司法院資訊處製作；財團法人民間司法改革基金會備份。
